【裁判字號】    92,上易,900
【裁判日期】    921111
【裁判案由】    竊盜
【裁判全文】
臺灣高等法院臺南分院刑事判決              九十二年度上易字第九號   Ｃ
      上  訴  人
      即  被  告  丁  ○  ○
右上訴人因竊盜案件，不服臺灣臺南地方法院九十二年度易字第五八二號中華民國九
十二年七月三十一日第一審判決（起訴案號：臺灣臺南地方法院檢察署九十二年度偵
字第二七九六號），提起上訴，本院判決如左：
      主      文
上訴駁回。
      事      實
一、丁○○前因偽造文書、竊盜罪，分別經臺灣板橋地方法院、臺灣士林地方法院判
    處有期徒刑七月、六月確定，二罪接續執行，於民國九十一年十一月二十九日執
    行完畢。詎其猶不知悔改，復與其已離婚之前妻郭學宜（業經原審判刑確定）共
    同意圖為自己不法所有之概括犯意，連續於附表編號一、二所示之時間、地點，
    由郭學宜佯裝顧客以購物刷卡之方式，引開附表編號一、二所示新光三越百貨公
    司專櫃服務人員丙○○、乙○○之注意，再由丁○○趁機徒手竊取渠等如附表編
    號一、二所示之財物，得手後將竊得現金留供渠等花用，餘則丟棄於路旁。嗣於
    附表編號三所示之時間、地點，丁○○、郭學宜以相同之手法，竊得附表編號三
    所示新光三越百貨公司專櫃服務人員甲○○之財物，欲逃離現場時，為甲○○發
    現報警當場查獲，並扣得附表編號三所示甲○○之財物。
二、案經臺南市警察局第一分局報請臺灣臺南地方法院檢察署檢察官偵查起訴。
      理      由
一、右揭事實，迭據上訴人即被告丁○○在警訊、偵查、原審審理及本院審理時坦承
    不諱（警卷第一頁、偵查卷第九頁、第十頁、原審卷第四六頁至第四八頁、本院
    卷第三五頁、第三七頁），核與原審已判決確定之同案被告郭學宜所供情節相符
    （警卷第五頁、偵查卷第十頁、原審卷第四七頁），且與被害人乙○○、甲○○
    、丙○○於警詢分別指訴失竊皮包之情節互相吻合（警卷第九至十一頁、偵查卷
    第一八頁），並有為警查扣附表編號三所示被害人甲○○之財物之扣押書及將該
    機車發還予被害人甲○○之贓物認領保管單各一紙在卷（警卷第一二、一三頁）
    可憑。足徵被告自白與事實相符，應可採信。至被告上訴理由狀中辯稱：伊係因
    偕妻女南下旅遊，不慎遺失錢包，為了稚女食住，不得不行竊以充行旅費用云云
    ，然查：苟若被告所辯為真，則其於竊後附表編號一所示之財物時（下午時段、
    現金二千一百元），即足以供其稚女之牛奶費用及三人返北之交通費（按台南至
    台北之遊覽車費一人約五百元），為何不及時停止其行竊行為而北返，反而一再
    於人潮眾多之百貨公司行竊（編號二、三）？足徵被告上開所辯，顯係事後卸責
    之詞，無足採信。本件事證明確，被告竊盜犯行，堪以認定。
二、核被告丁○○意圖為自己不法之所有，而竊取他人之財物，所為係犯刑法第三百
    二十條第一項竊盜罪。被告與郭學宜間，有犯意聯絡，行為分擔，均應論以共同
    正犯。又其等三次竊盜之犯行，時間緊接，犯罪構成要件相同，顯係基於概括犯
    意反覆為之，為連續犯，應依刑法第五十六條規定，以一罪論，並加重其刑。查
    被告丁○○前因偽造文書、竊盜罪，分別經臺灣板橋地方法院、臺灣士林地方法
    院判處有期徒刑七月、六月確定，二罪接續執行，於九十一年十一月二十九日執
    行完畢，有臺灣高等法院被告全國前案紀錄表一份在卷可按，其於有期徒刑執行
    完畢後五年以內再犯本件有期徒刑以上之罪，為累犯，依刑法第四十七條規定，
    加重其刑，並依同法第七十條規定遞加之（原審漏未敘及）。
三、原審認被告丁○○之罪證明確，因予適用刑法第二十八條、第五十六條、第三百
    二十條第一項、第四十七條、罰金罰鍰提高標準條例第一條前段規定，審酌被告
    有侵占、偽造文書、竊盜等犯罪前科（詳上引前案紀錄表），猶再犯本案，可見
    其並無警愓悔改之心，竟與同案被告郭學宜趁百貨公司服務人員離開櫃檯之際行
    竊，及其等犯罪之動機、目的、手段、所生危害、犯罪後坦承犯行等一切情狀，
    量處有期徒刑九月，以資懲儆。本院經核原判決認事用法俱無不合，量刑亦稱妥
    適，被告上訴意旨猶執前詞，否認犯罪，指摘原判決不當，並無可取，為無理由
    ，應予駁回。
據上論結，應依刑事訴訟法第三百六十八條，判決如主文。
本案經檢察官吳忠賢到庭執行職務。
中    華    民    國      九十二      年      十一      月      十一    日
                                  臺灣高等法院臺南分院刑事第五庭
                                      審判長法官  楊    明    章
                                            法官  顏    基    典
                                            法官  沈    揚    仁
右正本證明與原本無異。
不得上訴。
                                      法院書記官  李    梅    菊
中    華    民    國      九十二      年      十一      月     十二     日
附錄法條：
刑法第三百二十條第一項：意圖為自己或第三人不法之所有，而竊取他人之動產者，
                        為竊盜罪，處五年以下有期徒刑、拘役或五百元以下罰金
                        。
附表：
┌──┬───────┬───────┬───┬─────────┬──┐
│編號│行  竊  時  間│行  竊  地  點│被害人│竊   得   財   物 │備註│
├──┼───────┼───────┼───┼─────────┼──┤
│一  │九十二年二月二│臺南市○○路新│丙○○│信用卡三張、提款卡│    │
│    │十日十三時許  │光三越百貨公司│      │一張、加油卡一張、│    │
│    │              │三樓          │      │丙○○身分證一張、│    │
│    │              │              │      │駕駛執照一張、現金│    │
│    │              │              │      │二千一百元。      │    │
├──┼───────┼───────┼───┼─────────┼──┤
│二  │九十二年二月二│臺南市○○路新│乙○○│信用卡、提款卡、健│    │
│    │十日二十時三十│光三越百貨公司│      │卡、手機、印章（數│    │
│    │分許          │三樓          │      │量不明）、手機一支│    │
│    │              │              │      │現金一千五百元。  │    │
├──┼───────┼───────┼───┼─────────┼──┤
│三  │九十二年二月二│臺南市○○路新│甲○○│信用卡五張、提款卡│    │
│    │十一日十一時三│光三越百貨公司│      │三張、甲○○身分證│    │
│    │十分許        │三樓          │      │一張、現金四千元。│    │
└──┴───────┴───────┴───┴─────────┴──┘


司法院資訊處製作；財團法人民間司法改革基金會備份。
